【裁判字號】    99,抗,985
【裁判日期】    990908
【裁判案由】    聲請具保停止羈押
【裁判全文】
臺灣高等法院刑事裁定                   99年度抗字第985號
抗  告  人
即  被  告  甲○○
上列被告因違反毒品危害防制條例案件，不服臺灣臺北地方法院
99年度聲字第1843號，中華民國99年8月4日裁定，提起抗告，本
院裁定如下：
    主  文
抗告駁回。
    理  由
一、原裁定略以：抗告人即被告甲○○因涉犯販賣第二級毒品之
    罪，經原法院訊問後，認犯罪嫌疑重大，有勾串共犯或證人
    之虞，且有羈押之必要，而執行羈押。被告雖聲請具保，然
    執行羈押原因及必要性仍然存在，且無刑事訴訟法第114條
    各款所列不得駁回具保停止羈押之事由，因而駁回被告之聲
    請等語。
二、被告抗告意旨略謂：本案已辯論終結，所有人證均已調查完
    畢，相關證物亦均扣案，原裁定固認有勾串潛在證人或湮滅
    與本案可能相關毒品云云，然未指名潛在證人係何人？如何
    與之勾串？如何認另案扣押之毒品與本案有關等情，均未說
    明。雖伊有代證人林皓羽拿傳票之行為，但此僅係證人怕傳
    票被家人知悉，故由伊代轉，伊並無要求證人林皓羽串供。
    參以員警在被告住處並未查獲任何毒品，其他扣案之毒品復
    經另案偵辦，與本案並無關係，原裁定認有串供或滅證可能
    ，尚非實在。此外，被告亦無逃亡或逃亡可能。綜上，本件
    實無繼續羈押之必要，原裁定未查及此，復未說明任何有羈
    押必要性之理由為何，其命繼續羈押被告，猶如未審先判，
    顯違反無罪推定原則、比例原則及基本人權之保障，懇請併
    考量被告為學生，且係初犯，經此教訓，已不敢再犯，爰依
    法提起抗告，請求將原裁定撤銷，使被告有改過自新之機會
    云云。
三、然查：
  (一)按停止羈押，指受羈押之被告仍有羈押之原因，但無繼續羈
    押之必要，而以具保、責付或限制住居之處分方法，代替羈
    押處分而停止羈押之執行。又被告有無繼續羈押之必要，事
    實審法院本得斟酌訴訟進行程度及其他一切情形而為認定，
    故受羈押之被告除確有刑事訴訟法第114條所列情形之一，
    經具保聲請停止羈押不得駁回者外，如以其他原因聲請具保
    停止羈押，其應否准許，事實審法院自有認定裁量之權。苟
    其此項裁量判斷，並不悖乎經驗法則或論理法則，又於裁定
    書內論述其何以作此判斷之心證理由者，即不得任意指摘其
    為違法，據為提起抗告之合法理由。又羈押與否之審查，其
    目的僅在判斷有無實施羈押強制處分之必要，並非認定被告
    有無犯罪之實體審判程序，故關於羈押之要件，無須經嚴格
    證明，以經釋明得以自由證明為已足。
  (二)經查：
  1.本件被告甲○○涉犯販賣第二級毒品罪，業據原法院判處有
    期徒刑7年6月在案，堪認被告犯嫌重大。而觀諸證人林皓羽
    對於到庭傳票之受收，先稱係自己收受云云，後又改稱係寄
    到被告處才由被告交給其云云，其對於到庭傳票收受之陳述
    ，明顯已有矛盾，難認無串供可能，被告空言辯稱僅係單純
    代轉云云，尚難採信。參以被告於本案審理時間之99年6月
    16日，又為警查獲持有大量毒品，非係員警於偵查之初所得
    發現，足以使人懷疑被告仍有湮滅證據之可能，被告空言否
    認另案扣得之證據與本案有關云云，要屬無據。至於被告辯
    稱原裁定未說明何以有繼續羈押必要、被告無羈押必要、原
    裁定予以羈押有違比例原則云云，然觀諸原裁定係以該案尚
    未確定為由，認有羈押之必要，核於理由並無違反比例原則
    之處，因認被告空言否認有羈押必要云云，委無足信。
  2.至於被告辯稱無逃亡或逃亡之虞、違反無罪推定與基本人權
    之保障云云，或非屬原羈押之事由，或係實際上是否成立犯
    罪之範疇，此乃本案審判程序時實體上應予判斷之問題，均
    非法院裁定是否羈押或應否准許具保停止羈押之審查要件。
  3.綜上，本件原羈押之法定原因既依然存在，且仍有繼續羈押
    之必要，而原裁定亦無何違反比例原則之處，因認抗告意旨
    指摘原裁定不當，為無理由，應予駁回。
據上論斷，應依刑事訴訟法第412條，裁定如主文。
中    華    民    國    99    年    9     月    8     日
                  刑事第二庭審判長法  官  洪光燦
                                  法  官  楊照男
                                  法  官  林恆吉
以上正本證明與原本無異。
不得再抗告。
                                  書記官  陳盈璇
中    華    民    國    99    年    9     月    8     日

司法院資訊處製作；財團法人民間司法改革基金會備份。
